【裁判字號】    97,抗,331
【裁判日期】    971217
【裁判案由】    清償債務強制執行
【裁判全文】
臺灣高等法院臺南分院民事裁定           97年度抗字第331號
抗  告  人  乙○○
上列抗告人與相對人百康酵素股份有限公司間清償債務強制執行
事件，對於中華民國97年10月14日臺灣雲林地方法院97年度執字
第12685號裁定，提起抗告，本院裁定如下：
    主  文
抗告駁回。
抗告程序費用新台幣壹仟元由抗告人負擔。
    理  由
一、本件抗告意旨略以：相對人百康酵素股份有限公司（下稱百
    康公司）法定代理人甲○○死亡，而甲○○無妻子兒女，父
    母亦雙亡。其公司股份由兄弟姐妹七人繼承，業經財政部台
    灣省中區國稅局核定共同繼承在案；惟因繼承人莊海東、莊
    旭程間債務糾紛，致法院拍賣股權延誤並廢標，現已重新鑑
    價定期再拍賣，致延遲選定新法定代理人並辦理變更登記。
    從而，特申請展延強制執行程序至民國（下同）98年 1月31
    日等語，資為抗辯。
二、按強制執行應依執行名義為之，執行法院對於執行名義是否
    有效成立，自應加以審查。未確定之支付命令，不備執行名
    義之要件，其執行名義尚未成立，執行法院不得據以強制執
    行。法院誤認未確定之裁判為確定，而依聲請付與確定證明
    書者，不生該裁判已確定之效力。執行法院就該裁判已否確
    定，仍得予以審查，不受該確定證明書之拘束。最高法院81
    年台抗字第114號判例意旨足資參照。
三、本件債權人雖提出原法院97年度司促字第3570號支付命令暨
    其確定證明書正本各一份作為執行名義，而聲請對於相對人
    為強制執行；惟查原法院97年度司促字第3570號支付命令係
    於97年3月25日裁定、並於同年4月11日以寄存送達方式為送
    達，此有上開支付命令正本及送達證書影本附卷足憑，然該
    支付令命令之債務人即相對人百康酵素股份有限公司之法定
    代理人甲○○業於96年 7月28日死亡，迄未選任新的法定代
    理人等情，此亦有其提出之戶籍謄本一份可稽，並為抗告人
    所不爭，則本件支付命令顯未為合法送達予債務人，自不生
    送達之效力；依上開說明，上開支付命令尚不生確定之效力
    ，而不備執行名義之合法要件，其據以聲請強制執行，自有
    未合。原裁定因而駁回抗告人強制執行之聲請，並無不當。
    抗告意旨指摘原裁定不當，求為廢棄，為無理由，應予駁回
    。
四、據上論結，本件抗告為無理由，爰依強制執行法第三十條之
    一，民事訴訟法第四百九十五條之一第一項、第四百四十九
    條第一項、第九十五條、第七十八條，裁定如主文。
中    華    民    國    97    年    12    月    17    日
                  民事第三庭 審判長法  官    陳光秀
                                   法  官    莊俊華
                                   法  官    曾平杉
上為正本係照原本作成。
不得再抗告。
中    華    民    國    97    年    12    月    18    日
                                   書記官    謝淑玉


司法院資訊處製作；財團法人民間司法改革基金會備份。
